【裁判字號】    88,親,180
【裁判日期】    890830
【裁判案由】    確認非婚生子女
【裁判全文】
臺灣高雄地方法院民事判決  八十八年度親字第一八○號
    原        告  甲○○
    被        告  丙○○
    兼法定代理人  乙○○
右當事人間否認子女事件，本院判決如左：
    主      文
確認被告丙○○（民國八十八年八月九日生）非被告乙○○與原告甲○○之婚生子。
訴訟費用由被告負擔。
    事      實
甲、原告方面：
一、聲明：如主文所示。
二、陳述：
（一）原告與被告乙○○於民國七十年間結婚，婚後感情尚稱融洽，惟被告乙○○於
      婚姻關係存續中，即因肅清煙毒條例罪，遭法院判處有期徒刑六年四月，並於
      八十六年二月二十六日入台灣屏東監獄執行，嗣於八十八年六月一日獲准假釋
      出獄。而被告乙○○因入監執行，已有二年三個多月未曾與原告履行同居，然
      原告卻於被告乙○○出獄二個月後之八十八年八月九日，產下被告丙○○，足
      證被告丙○○非原告自被告乙○○受胎所生。雖被告丙○○係原告與被告乙○
      ○於婚姻關係存續中所生之子，依法應推定為婚生子女；惟被告丙○○既非原
      告自被告乙○○受胎所生之子，自應認被告丙○○與被告乙○○間並無親子關
      係，爰依民法第一千零六十三條規定，提起本件訴訟。
（二）原告僅於被告乙○○入獄期間前往會面，並未入獄與其同宿，被告丙○○是原
      告在被告乙○○服刑期間與男友所生，原告與被告乙○○已於八十八年十一月
      間辦理離婚。
三、證據：提出出監證明書、台灣屏東監獄假釋證明書、出生證明書各一件、戶籍謄
    本及診斷證明書各二件為證。
乙、被告方面：被告未於最後言詞辯論期日到庭，據其以前陳述略以：
    被告丙○○確實非原告自被告乙○○受胎所生，故同意原告請求。
丙、本院依職權向台灣高雄地方法院檢察署查詢被告乙○○刑案資料查註紀錄表、法
    務部在監在押資料表及向台灣屏東監獄查詢有無採行眷屬與受刑人同宿制度。
    理      由
一、按妻之受胎，係在婚姻關係存續中者，固推定其所生子女為婚生子女；惟該推定
    ，如夫妻之一方能證明妻非自夫受胎者，得於知悉子女出生之日起一年內提起否
    認之訴，有民法第一千零六十三條可資參照。
二、經查原告主張被告丙○○雖係伊與被告乙○○於婚姻關係存續中所生子女，惟被
    告自八十六年二月二十六日起，即因肅清煙毒條例之罪入台灣屏東監獄執行有期
    徒刑，而於八十八年六月一日獲准假釋出獄，被告乙○○與原告已有二年三個月
    未曾同居，被告丙○○係於被告乙○○出獄二個月後即出生之事實，業據原告提
    出被告乙○○出監證明書、台灣屏東監獄假釋證明書、出生證明書、診斷證明書
    及戶籍謄本等件為證，且經被告乙○○陳明其確係自八十六年二月二十六日起至
    八十八年六月一日止，在監執行，而未與原告同居，被告丙○○確非伊之子等語
    在卷可按；復經本院依職權向台灣高雄地方法院檢察署查詢被告乙○○刑案資料
    查註紀錄表、法務部在監在押資料表及向台灣屏東監獄查詢有無採行眷屬與受刑
    人同宿制度，被告乙○○確實因肅清煙毒條例罪在台灣屏東監獄執行有期徒刑達
    二年三個月，在執行徒刑期間，因該監獄未採行眷屬與受刑人同宿制度，故未曾
    與原告同宿乙節，有台灣高雄地方法院檢察署刑案資料查註紀錄表、法務部在監
    在押資料表及電話查詢登記表二紙附卷可參，足證原告與被告乙○○已有二年以
    上未曾履行夫妻同居義務，被告丙○○顯非原告自被告乙○○受胎所生之子，是
    依本院調查證據結果，堪信原告之主張為真正。
三、被告丙○○既非原告自被告乙○○受胎所生，惟受婚生推定，揆諸首開說明，原
    告自得提起否認子女之訴。而被告丙○○係於八十八年八月九日出生之事實，有
    原告提出之出生證明書存卷可稽，距原告提起本件訴訟之八十八年十一月二十五
    日止，尚未逾一年之除斥期間，從而原告依民法第一千零六十三條第二項之規定
    ，訴請確認被告丙○○非原告與被告乙○○所生之婚生子，即屬正當，應予准許
    。
據上論結，本件原告之訴為有理由，依民事訴訟法第八十五條第一項，判決如主文。
中      華      民      國    八十九    年      八      月    三十     日
                              臺灣高雄地方法院民事第六庭
~B審判長法官  陳明富
~B法      官  曾吉雄
~B法      官  林雯娟
右正本證明與原本無異。
如不服本判決，應於送達後廿日內，向本院提出上訴狀。


司法院資訊處製作；財團法人民間司法改革基金會備份。
